Minutes et répertoires du notaire Philippe PARQUE, 20 janvier 1640 - 14 janvier 1659 (étude VI)
Archives nationales
- Minutes de Philippe PARQUE, 21 janvier 1640 - 14 janvier 1659; MC/ET/VI/356 - MC/ET/VI/387
  - Minutes. 1650, janvier - 1650, juin, janvier 1650 - juin 1650; MC/ET/VI/372
    - Contrat de mariage entre Louis Le Royer, docteur en médecine, demeurant rue St-Jacques, et Jeanne Guyon, en présence de Claude Moussinot, notaire apostolique à Paris et greffier de la Sainte-Chapelle du Palais., 10 mai 1650; MC/ET/VI/372
      contrat de mariage; Saint-Jacques (rue); Sainte-Chapelle; Le Royer, Louis; Guyon, Jeanne; Moussinot, Claude; docteur d'université; notaire
    - Atermoiement par les créanciers de Charles de Montigny, sr. de L'Hermitage, capitaine du château de Dampmartin, et remise du tiers des dettes. Pièces jointes: liste des dettes., 10 mai 1650; MC/ET/VI/372
      accord; Montigny, Charles de (sieur de l'Hermitage); officier (armée)
    - Contrat de mariage entre Martial Levillot, formier à Paris, demeurant rue Neuve-Saint-Lambert à St-Germain-des-Prés, et Charlotte Desprez, fille de Pierre Desprez, facteur des messages de Langres et Bar-sur-Aube., 10 mai 1650; MC/ET/VI/372
      contrat de mariage; Bar-sur-Aube (Aube); Langres (Haute-Marne); Neuve-Saint-Lambert (rue); Le Villot, Martial; Desprez, Pierre; Desprez, Charlotte
    - Décharge par les chanoines de la Sainte-Chapelle du Palais royal de Paris à Philippe de Longpré, receveur pour eux des revenus de l'abbaye de St-Nicaise., 11 mai 1650; MC/ET/VI/372
      décharge; Sainte-Chapelle; Longpré, Philippe de; chanoine
    - Compte rendu par Louis Boudin, marchand, à Marie Boudin, sa fille, épouse de Jean Doublet, marchand, du leg universel fait à celle-ci par feu Jean Cadaire, marchand, par testament du 19 mai 1632 passé devant De Troyes et Parque., 16 mai 1650; MC/ET/VI/372
      compte; Boudin, Louis; Boudin, Marie; Doublet, Jean; Cadaire, Jean; commerçant
    - Transport de rente par Théodore Parque, sr. de La Gontardière, demeurant à Lyon, fils de Jacques Parque, notaire au Châtelet, à Gilles Maudet, contrôleur général des rentes assignées sur le clergé, demeurant dans le, 16 mai 1650; MC/ET/VI/372
      transport de droits; Lyon (Rhône); Parque de La Gontardière, Théodore; Maudet, Gilles; Parque, Jacques; notaire
    - Transport par Elisabeth de La Tranchée, veuve de François Hurault, écuyer sr. de Borme, demeurant à Obepierre en Brie près Nangis, à Pierre Le Noble, procureur en parlement., 18 mai 1650; MC/ET/VI/372
      cession; La Tranchée, Elisabeth de; Hurault, François; Le Noble, Pierre; procureur de justice (Ancien Régime); magistrat
    - Procuration par Hyppolite Le Bossu, infirmier de l'abbaye Saint-Pierre de Lestet, ordre de Saint-Augustin, au diocèse de Limoges, laissée en blanc, pour la résignation de son office d'infirmier de l'abbaye à Louis Tanchon, clerc tonsuré du diocèse de Bourges., 18 mai 1650; MC/ET/VI/372
      procuration; Le Bossu, Hyppolite; Tanchon, Louis; infirmier
    - Accord entre Marie Bernier, femme séparée de biens d'avec Jacques Boulanger, et Guillaume Bernier, laboureur au Plessis de Plassy. Quittance ensuite du 17 novembre 1650., 20 mai 1650 - 17 novembre 1650; MC/ET/VI/372
      accord; Bernier, Marie; Bernier, Guillaume; Boulanger, Jacques; agriculteur
    - Obligation par Thomas Hutherot, marchand de vin au faubourg Saint-Germain, rue de Vaugirard, et Jean Crétien, marchand-chapelier, demeurant au faubourg Saint-Germain, rue des Fossés, à dom Sébastien Du Busq, religieux de la congrégation de Saint-Maur à Saint-Germain-des-Prés, de 174 l. t., 22 mai 1650; MC/ET/VI/372
      obligation; Saint-Germain (faubourg); Fossés-Saint-Germain (rue des); Saint-Germain-des-Prés (hameau); Vaugirard (rue de); Hutherot, Thomas; Crétien, Jean; Du Busq, Sébastien; commerçant; commerçant; fabricant d'accessoires vestimentaires; religieux
    - Procuration, restée en blanc, par Thomas Cantarini, banquier bourgeois de Paris, demeurant rue St-Cristophe, pour poursuivre le paiement de ses créances sur Jérémie Calendrini, marchand banquier, bourgeois de la ville d'Amsterdam, y dem., 25 mai 1650; MC/ET/VI/372
      procuration; Cantarini, Thomas; Calendrini, Jérémie; banquier; commerçant
    - Quittance par François Courcicault, veuve de Gilles Hocquetin, demeurant à Orléans, procuratrice de Louise Hocquetin, sa fille, à Pierre Sanguinière, banquier bourgeois de Paris, demeurant rue d'Anjou, paroisse St-André-des-Arts, en l'acquit de François Rémond, avocat en parlement. Pièces jointes: extrait de baptême de Louise Hocquetin et procuration à sa mère passée à Orléans le 18 mars 1650., 25 mai 1650; MC/ET/VI/372
      quittance; Anjou (rue d'); Orléans (Loiret); Courcicault, François; Hocquetin, Gilles; Hocquetin, Louis; Sanguinière, Pierre; Rémond François; banquier; avocat au parlement (Ancien Régime)
    - Confirmation par Gabriel Oudry, bourgeois de Lyon, de la procuration faite à Étienne Doyrieu, 26 mai 1650; MC/ET/VI/372
      à la suite: quittance par Étienne Doyrieu, marchand bourgeois de Paris, demeurant sur le Petit-Pont, comme procureur de François et Mathieu Van Schere, à (...) Beure, avocat en parlement. Rédigé sur le feuillet de la procuration passée par Joachim et Mathieu Van Schere, marchands-banquiers bourgeois de Lyon, à Etienne Doyrieu, marchand en drap de soie à Paris, passé par-devant Potier, notaire royal à Lyon le 11 mars 1650
      quittance; Lyon (Rhône); Petit (pont); Van Schere, Mathieu; Van Schere, Joachim; Oudry, Gabriel; Doyrieu, Étienne; Beure (M.); commerçant; avocat au parlement (Ancien Régime); commerçant
    - 3. Vente par Marie Philbert, veuve de Charles Léonard, vivant écuyer, sieur de Lolive, gouverneurs ' aux isles de la Gardelouppe ', demeurant à Paris, rue de la Huchette à l'enseigne de l'Annonciation, à François Jouye, seigneur de La Pronterye, demeurant à Chinon, des droits qu'elle a reçus de ses parents sur une maison à Chinon., 29 mai 1650 - 30 mai 1650; MC/ET/VI/372
      A la suite, acte lié: 1650, 30 mai. Déclaration par les mêmes parties pour l'application de la vente.
      acte de vente; Chinon (Indre-et-Loire); Guadeloupe (département); Huchette (rue de la); Philbert, Marie; Léonart de Lolive, Charles; Jouye de La Pronterie, François
    - Donation par Louis Barrault, maître d'hôtel de l'abbé d'Humières, demeurant au faubourg Saint-Germain, rue de Vaugirard, comme procureur de Jacques Coustelier, laboureur demeurant à Mouchy et sa femme, à Jacques Coustelier fils de ceux-ci, chef d'office du marquis d'Humières, demeurant à l'hôtel d'Humières, rue de l'Autruche, d'un jardin de 57 verges sis au bourg de Rency en Picardie. Pièce jointe: minute de la procuration passée par Jacques Coustelier le père et sa femme à Louis Barrault à Mouchy, le 18 avril 1650., 30 mai 1650; MC/ET/VI/372
      donation; Autruche (rue de l'); Vaugirard (rue de); Barrault, Louis; Coustelier, Jacques; Coustelier, Jacques; Humières (M.); Humières (M.autre); maître d'hôtel
    - Accord entre Léonard Nuret, laboureur à La Roche, paroisse de Ruffec-le-Château, proche Le Blanc-en-Berry, ès noms, et André Collin, laboureur au village de Guyenne, ès noms., 1er juin 1650; MC/ET/VI/372
      accord; Nuret, Léonard; Colin, André; agriculteur
    - Procuration en blanc par Louis Boyer, sr. du Clos, chanoine en la cathédrale St-Julien du Mans, demeurant à Paris quai des Augustins, paroisse St-André-des-Arts, pour résigner et remettre entre les mains du pape sa chanoinie et prébende en faveur de François Boyer son frère, clerc du diocèse de Paris., 1er juin 1650; MC/ET/VI/372
      procuration; Grands-Augustins (quai des); Boyer du Clos, Louis; Boyer, François; chanoine
    - Bail par Jean Dorat, écuyer, auditeur en la Chambre des comptes, demeurant rue des Augustins, paroisse St-André-des-Arts, à Jacques Henry, marchand, d'une maison rue Pavée, paroisse St-Sauveur., 1er juin 1650; MC/ET/VI/372
      bail; Grands-Augustins (rue des); Pavée (rue); Dorat, Jean; Henry, Jacques; magistrat; comptable; commerçant
    - Compromis entre Jacques Vandecrannes, prêtre vicaire de la paroisse de Lucé en Maine, ci-devant fermier d'une terre de l'abbaye de La Couture-lès-Le Mans, demeurant ordinairement à Lucé, et Jacques Drouard sieur de La Caillière, ci-devant receveur général de lad. abbaye, demeurant ordinairement au Mans, pour terminer leurs procès., 2 juin 1650; MC/ET/VI/372
      accord; Le Mans (Sarthe); Vandecrannes, Jacques; Drouard de La Caillière, Jacques
    - Quittance par Marie de Cordes, femme séparée de biens de Guillaume d'Affis, président au parlement de Bordeaux, demeurant à Paris rue Poirée, paroisse St-André-des-Arts, de dame Anne de Massiot, veuve de Jean d'Affis, président à mortier au parlement de Bordeaux., 4 juin 1650; MC/ET/VI/372
      quittance; Cordes, Marie de; Massiot, Anne de; Affis, Guillaume d'; Affis, Jean d'
    - Obligation par Jean-Baptiste Boyer, chevalier, capitaine au régiment des gardes, demeurant sur le quai des Augustins, paroisse St-André-des-Arts, à Jeanne de Girauldon, veuve de Denis de Herre, sieur de Sandré, conseiller en parlement, demeurant sur l'île Notre-Dame., 4 juin 1650; MC/ET/VI/372
      obligation; Grands-Augustins (quai des); Notre-Dame (île); Boyer, Jean-Baptiste; Girauldon, Jeanne de; Heere de Sandré, Denis de
    - BRODEUR LAISTRE (Antoine de) § mariage, 6 juin 1650; MC/ET/VI/372
      contrat de mariage; Laistre, Antoine de
    - BRODEUR-CHASUBLIER LAISTRE (Faron de) § mariage, 6 juin 1650; MC/ET/VI/372
      contrat de mariage; Laistre, Faron de
    - LAISTRE (Faron de) maître brodeur, chasublier demeurant rue Marine maître Dame § mariage du fils de. .. avec Charlotte CAZAR en présence de Anthoine de LAISTRE, maître brodeur, son oncle, 6 juin 1650; MC/ET/VI/372
    - Promesse par René de La Rousse, bourgeois de Paris demeurant dans la cour du Palais, à Philippe Langlois, bourgeois de Paris, demeurant rue du faubourg St-Jacques., 10 juin 1650; MC/ET/VI/372
      promesse; Faubourg-Saint-Jacques (rue du); Justice (palais de); La Rousse, René de; Langlois, Philippe
    - Obligation par Claude de La Borie, secrétaire du roi, maison et couronne de France et des finances, avocat au Conseil, demeurant rue Neuve-Notre-Dame, à Pierre Odospun, sr. de La Meschinière, avocat en parlement, demeurant rue et paroisse St-Christophe., 10 juin 1650; MC/ET/VI/372
      obligation; Neuve-Notre-Dame (rue); Saint-Christophe (rue); La Borie, Claude de; Odospun de La Meschinière, Pierre; secrétaire du roi (Ancien Régime); avocat au parlement (Ancien Régime)
    - Contrat de mariage entre Jean Delaistre, fils de Faron Delaistre, maître brodeur-chasublier à Paris, demeurant rue Neuve-Notre-Dame, à Charlotte Cazar, orpheline représentée par Eustache de Billerry de Montvault, son tuteur, demeurant rue Saint-Honoré, 11 juin 1650; MC/ET/VI/372
      contrat de mariage; Neuve-Notre-Dame (rue); Delaistre, Faron; Delaistre, Jean; Cazar, Charlotte; Billerry de Montvault, Eustache; brodeur
    - Vente par Noël de La Noue, vigneron demeurant à Wissous, ès noms, à Guillaume Colletet, avocat en parlement et au Conseil, demeurant rue des Morfondus au-devant du Puy-de-Fer, au faubourg Saint-Marcel, d'une maison au village de Rongis (Rungis ?), 12 juin 1650; MC/ET/VI/372
      acte de vente; Morfondus (rue des); La Noue, Noël de; Colletet, Guillaume; viticulteur; avocat au parlement (Ancien Régime)
    - Quittance par Jean Doujat, conseiller en parlement, demeurant rue de la Harpe, à Noël Regnouart, correcteur en la Chambre des comptes de Paris, demeurant sur le quai de la Tournelle, en décharge de Louis Charreton, seigneur de La Donze, président aux Requêtes du Palais., 15 juin 1650; MC/ET/VI/372
      quittance; acte de vente; Harpe (rue de la); Tournelle (quai de la); Doujat, Jean; Regnouart, Noël; Charreton, Louis
    - Bail par Madeleine Julliot, veuve de François Targa, vivant marchand-libraire bourgeois de Paris, demeurant rue St-Victor au Soleil-d'Or, paroisse St-Nicolas-du-Chardonnet, à Aude Vauconsant, marchand bourgeois de Paris, demeurant rue de la Pelleterie, paroisse St-Barthélemy, d'une boutique et demie dans la grande salle du Palais, 15 juin 1650; MC/ET/VI/372
      bail; Pelleterie (rue de la); Saint-Victor (rue); Julliot, Madeleine; Targa, François; Vauconsant, Aude; commerçant; libraire; commerçant
    - Procuration par Benoît de Ferrand, docteur en droit canon, aumônier ordinaire du roi, prieur de Saint-Aubin de Blagnac, comme procureur en France du monastère et hôpital Notre-Dame de Montsarrat, à Pierre Targa, imprimeur ordinaire de l'archevêché de Paris et Chartres, pour faire publier ès villes de Rouen, Avranches, Bayeux, Lisieux, Says, Evreux, Coutances, Chartes et Laon les grands pardons et indulgences accordés par le pape aux confrères de leur abbaye., 15 juin 1650; MC/ET/VI/372
      procuration; Ferrand, Benoît de; Targa, Pierre; prêtre; imprimeur
    - Compte rendu par Claude Pocquet, marchand-fruitier, demeurant au Marché neuf, paroisse St-Germain-le-Vieil, à son fils Jean Pocquet, chandelier en suif, demeurant rue des Arcis, paroisse St-Merry, à l'occasion de la majorité de ce dernier., 20 juin 1650; MC/ET/VI/372
      compte; Arcis (rue des); Neuf (marché); Pocquet, Claude; Pocquet, Louis; commerçant; cirier
    - Quittance par Pierre Conseil, procureur en parlement, demeurant rue de la Huchette, paroisse St-Séverin, comme procureur de Michel et Robert Duchamp, marchands bourgeois de Tours, y demeurant paroisse Ste-Croix, à René-Hector de Marle, chevalier seigneur de Luzarche, demeurant à Paris rue du Temple, paroisse St-Nicolas-des-Champs, comme héritier de Claude Prudhomme sa mère. Pièce jointe: 1650, 8mars, Tours. Procuration en faveur de Pierre Conseil., 22 juin 1650; MC/ET/VI/372
      quittance; Huchette (rue de la); Temple (rue du); Tours (Indre-et-Loire); Conseil, Pierre; Duchamp, Michel; Duchamp, Robert; Marle de Luzarche, René-Hector de; Prudhomme Claude; procureur de justice (Ancien Régime); magistrat; commerçant
    - Procuration par Pierre Targe, imprimeur ordinaire de l'archevêché de Paris et Meaux, demeurant à Paris rue St-Victor, au nom du monastère et hôpital Notre-Dame de Montsarrat, à Pierre et Benoît de Vaux, habitants du lieu de Mont###Paul en Guyenne, diocèse de Comminges, de se transporter en Normandie pour publier les grands pardons et indulgences accordées par le pape aux confrères de la Ste-Chapelle et hôpital de Montsarrat., 22 juin 1650; MC/ET/VI/372
      procuration; Saint-Victor (rue); Targa, Pierre; Vaux, Pierre de; Vaux, Benoît de; imprimeur
    - Quittance par Didier Lhoste, bourgeois de Paris, demeurant rue Frémenteau, paroisse St-Germain-l'Auxerrois, ayant-droit de René Bouhault, sr. de La Noue, maréchal des logis, à Charles-Christophe de Mazancourt, vicomte de Courval, maréchal de camp, gouverneur de la ville et château de Mayence, par les mains de François Mouslier, demeurant au cloître Notre-Dame, 23 juin 1650; MC/ET/VI/372
      quittance; Notre-Dame (cloître); Frémenteau (rue); Lhoste, Didier; Mazancourt de Courval, Charles-Christophe de; Mouslier, François; Bouhault de La Noue, René; officier général
    - Testament d'Isabelle Le Preux, veuve d'Antoine Desnotz, juré du roi ès œuvres de maçonnerie, bourgeois de Paris, demeurant rue Quincampoix, paroisse Saint-Merry., 24 juin 1650; MC/ET/VI/372
      testament; Quincampoix (rue); Le Preux, Isabelle; Desnotz, Antoine; maçon
    - Dépôt de minute par Barthélemy Le Blanc, marchand bourgeois de Paris, demeurant rue de Beauvais, paroisse St-Germain-l'Auxerrois. Acté rédigé sur la minute d'un bail passé le 3 septembre 1642 par Charles Carré, fermier général de la marque, visite et contrôle des papiers et bières de France, à Barthélemy Le Blanc, marchand demeurant dans la ville de Rouen, et Pierre Auvray, notaire et secrétaire de la cour des aydes de Normandie, au nom de Thomas Auvray, sieur de La Bataille son frère, de la ferme et contrôle des marques et droits de tous les papiers en Normandie., 26 juin 1650; MC/ET/VI/372
      dépôt de pièces; minute notariale; Beauvais (rue de); Rouen (Seine-Maritime); Le Blanc, Barthélemy; Carré, Charles; Auvray, Pierre; Auvray de La Bataille, Thomas; commerçant
    - Transaction entre François Brosseau, sr. de La Girardière, héraut d'armes de France et fourrier ordinaire du roi, demeurant ordinairement à Noisille en Touraine, et Charles Drouin, écuyer sieur de La Borde, Guay de Pré, trésorier de l'extraordinaire des guerres en Bretagne, demeurant ordinairement à Tours, pour terminer un procès entre eux., 27 juin 1650; MC/ET/VI/372
      accord; Brosseau de La Girardière; Drouin de La Borde, Charles; trésorier
    - Constitution par Marguerite de Montmorency, veuve de Anne de Lévis, duc de Ventadour, pair de France, lieutenant général en Languedoc, demeurant en son hôtel au faubourg Saint-Germain, rue de Tournon, paroisse St-Sulpice, à Jeanne de Girauldon, veuve de Denis de Herre, seigneur de Sandré et de Jouy-le-Potier, conseiller en parlement, demeurant île Notre-Dame, sur le quai regardant l'Arsenal, de 1122 l. 5 s. t. de rente. Nota: ' Herre ' dans la minute, mais ' Heere ' d'après une signature (VI, 373, acte du 14 juillet 1650)., 27 juin 1650; MC/ET/VI/372
      constitution de rente; Tournon (rue de); Ventadour, Anne de Lévis (15..-1622, duc de); Ventadour, Marguerite de Montmorency (1577?-1660, duchesse de); Girauldon, Jeanne de; Heere de Sandré, Denis de; lieutenant général de province (Ancien Régime)
    - Constitution par Marguerite de Montmorency, veuve de Anne de Lévis, duc de Ventadour, pair de France, lieutenant général en Languedoc, demeurant en son hôtel au faubourg Saint-Germain, rue de Tournon, paroisse St-Sulpice, à Jeanne de Girauldon, veuve de Denis de Herre, seigneur de Sandré et de Jouy-le-Potier, conseiller en parlement, demeurant île Notre-Dame, sur le quai regardant l'Arsenal, de 600 l. t. de rente, 27 juin 1650; MC/ET/VI/372
      constitution de rente; Tournon (rue de); Ventadour, Marguerite de Montmorency (1577?-1660, duchesse de); Ventadour, Anne de Lévis (15..-1622, duc de); Girauldon, Jeanne de; Heere de Sandré, Denis de; lieutenant général de province (Ancien Régime)
    - Constitution par Marguerite de Montmorency, veuve de Anne de Lévis, duc de Ventadour, pair de France, lieutenant général en Languedoc, demeurant en son hôtel au faubourg Saint-Germain, rue de Tournon, paroisse St-Sulpice, et Henri de Lévis de Ventadour, chanoine en l'église Notre-Dame de Paris, demeurant au cloître Notre-Dame, à Jeanne de Girauldon, veuve de Denis de Herre, seigneur de Sandré et de Jouy-le-Potier, conseiller en parlement, demeurant île Notre-Dame, sur le quai regardant l'Arsenal, de 700 l. t. de rente, 27 juin 1650; MC/ET/VI/372
      constitution de rente; Notre-Dame (cloître); Saint-Germain (faubourg); Notre-Dame (île); Tournon (rue de); Ventadour, Marguerite de Montmorency (1577?-1660, duchesse de); Ventadour, Anne de Lévis (15..-1622, duc de); Girauldon, Jeanne de; Heere de Sandré, Denis de; Ventadour, Henri de Lévis (1596-1651, duc de); lieutenant général de province (Ancien Régime); chanoine
    - Reconnaissance par François Brosseau, sr. de La Girardière, héraut d'armes de France et fourrier ordinaire du roi, demeurant ordinairement à Noisille en Touraine, de la propriété de arpents de vigne au clos des Bournaulz, chargé de droit seigneurial envers Charles Drouin, écuyer sieur de La Borde, Guay de Pré et de Langibaudière, demeurant ordinairement à Tours., 27 juin 1650; MC/ET/VI/372
      reconnaissance; Brosseau de La Girardière; Drouin de La Borde, Charles
  - Minutes. 1650, juillet - 1650, décembre, juillet 1650 - décembre 1650; MC/ET/VI/373
    - Procuration par Pierre Bourgoing, bourgeois de Paris, demeurant rue Saint-Martin, paroisse St-Nicolas-des-Champs, à François Marlot, bourgeois de Paris, demeurant rue et paroisse St-Jacques-de-la-Boucherie, pour recevoir un paiement d'Edouard Moll* évêque de Bayeux, trésorier de la Sainte-Chapelle du Palais, 2 juillet 1650; MC/ET/VI/373
      procuration; Saint-Jacques-la-Boucherie (rue); Saint-Martin (rue); Sainte-Chapelle; Bourgoing, Pierre; Marlot, François; Moll*, Edouard; évêque; trésorier
    - Promesse d'indemnité par Jean Moreau, marchand-boucher à Villeneuve-St-Georges, et sa femme à Jean Nicot, maréchal à Villeneuve-St-Georges, et sa femme, pour raison d'une rente constituée par eux ensemble au profit de Jacques de La Ferté, abbé de La Madeleine, chantre et chanoine de la Sainte-Chapelle du Palais., 5 juillet 1650; MC/ET/VI/373
      indemnité; Sainte-Chapelle; Moreau, Jean; Nicot, Jean; La Ferté, Jacques de; commerçant; boucher; maréchal-ferrant; chanoine; abbé
    - Transaction entre Jacques de La Ferté, abbé de Sainte-Marie-Madeleine, chantre et chanoine de la Sainte-Chapelle du Palais royal de Paris, demeurant en sa maison canoniale sise dans la cour du Palais, et Jean Moreau, marchand-boucher à Villeneuve-Saint-Georges, et sa femme, Moreau se trouvant alors prisonnier au Châtelet de Paris, en faveur duquel est intervenu Jean Nicot, maréchal à Villeneuve-Saint-Georges., 5 juillet 1650; MC/ET/VI/373
      accord; Justice (palais de); Sainte-Chapelle; Moreau, Jean; Nicot, Jean; La Ferté, Jacques de; commerçant; boucher; maréchal-ferrant; chanoine; abbé
    - Procuration par Marie de Cordes, femme séparée de biens d'avec Guillaume d'Assis, président au parlement de Bordeaux, demeurant à Paris rue Pavée, paroisse St-André-des-Arts, à Guillaume Faulte, avocat au parlement de Bordeaux, pour faire un emprunt en son nom., 7 juillet 1650; MC/ET/VI/373
      procuration; Pavée (rue); Cordes, Marie de; Assis, Guillaume d'; Faulte, Guillaume; avocat au parlement (Ancien Régime)
    - Accord entre Pierre Hulot, couvreur des bâtiments du roi, demeurant rue de la Verrerie, paroisse Saint-Gervais, et Jean Carteron, bourgeois de Paris, demeurant rue de la Licorne, paroisse Ste-Geneviève-du-Miracle-des-Ardents, au sujet des loyers des 348 maisons, boutiques, bancs et échoppes situés dans et hors le Palais, le Grand Châtelet, cimetière Saint-Jean et autres lieux de Paris., 9 juillet 1650; MC/ET/VI/373
      accord; Cimetière-Saint-Jean (place du); Licorne (rue de la); Justice (palais de); Verrerie (rue de la); Hulot, Pierre; Carteron, Jean
    - Obligation par Jean Doujat, avocat en parlement, demeurant rue Dauphine paroisse St-André-des-Arts, à Pierre de Combes, avocat en parlement et avocat au Conseil, demeurant rue de Grenelle paroisse St-Eustache., 9 juillet 1650; MC/ET/VI/373
      obligation; Dauphine (rue); Grenelle (rue de); Doujat, Jean; Combes, Pierre de; avocat au parlement (Ancien Régime)
    - Constitution par Jacques Boulanger, boulanger au faubourg Saint-Antoine, au Croissant, paroisse St-Paul, et Marie Beurier sa femme, à Pierre Bonnet, maître maréchal, demeurant au Marché neuf, paroisse St-Germain-le-Vieil., 12 juillet 1650; MC/ET/VI/373
      constitution de rente; Saint-Antoine (faubourg); Neuf (marché); Boullanger, Jacques; Bonnet, Pierre; Beurier Marie; boulanger
    - Compte et décharge réciproque entre Pierre Bonnet, maître maréchal demeurant au Marché neuf, paroisse St-Germain-le-Vieil, et Marie Beurier, femme séparée de biens d'avec Jacques Boulanger, boulanger à Meaux, demeurant au faubourg Saint-Antoine, paroisse St-Paul., 12 juillet 1650; MC/ET/VI/373
      compte; décharge; Saint-Antoine (faubourg); Neuf (marché); Meaux (Seine-et-Marne); Bonnet, Pierre; Beurier, Marie; Boullanger, Jacques; maréchal-ferrant; boulanger
    - Obligation par Pierre de Ballaine, écuyer sieur de Chaulon et Lorme, demeurant à Villeneuve-la-Court en Brie, près Montereau, envers Jean de La Barde, chevalier, conseiller du roi en ses conseils, baron de Marolles, ambassadeur pour le roi ès cantons de Suisse et Grisons, absent et représenté par Noël Regnouard, correcteur en la Chambre des comptes., 13 juillet 1650; MC/ET/VI/373